【裁判字號】    95,聲,4074
【裁判日期】    951114
【裁判案由】    返還提存物
【裁判全文】
臺灣臺北地方法院民事裁定              95年度聲字第4074號
聲  請  人  華南商業銀行股份有限公司
法定代理人  甲○○
相  對  人  三光行股份有限公司
            (更名:威豐科技股份有限公司)
法定代理人  丁○○
相  對  人  丙○○
                        樓
            乙○○
上列當事人間聲請返還提存物事件，本院裁定如下：
    主  文
聲請駁回。
    理  由
一、本件聲請人聲請返還本院91 年度存字第624號提存事件內之
    擔保金中央政府建設公債84 年度甲類第一期債票3張，面額
    共計新台幣 (下同)300萬元及其第16次至20次息票。其陳述
    略稱：聲請人與相對人間因請求清償債務事件，經本院以91
    年度裁全字第737 號民事裁定准予假扣押，嗣聲請人據此以
    91年度存字第624 號提存事件提存上開中央政府建設公債共
    計300萬元在案。茲因系爭裁定主張之訴訟標的金額8,445,6
    24元，與聲請人聲請並經本院核發之91年度促字第44687 號
    支付命令所主張債權中之附表 (一) 編號 (一)、附表 (二)
    編號 (二)、(四)、(六)、(七)、(八)所示共6筆之債權係屬
    同一債權，聲請人雖已取得相對人丙○○、乙○○之支付命
    令及其確定證明書，惟另相對人三光行股份有限公司 (更名
    後為威登豐科技股份有限公司) ，因於民國93年7月1日為破
    產登記後之公司現址目前為空屋而無法與該公司及其法定代
    理人聯繫取得同意書，亦因該公司業經破產登記無法提起訴
    訟以取得確定執行名義，爰依民事訴訟法第104 條第1項第3
    款規定，請求返還擔保金云云，並提出支付命令聲請狀、支
    付命令民事裁定書、確定證明書、假扣押聲請狀、假扣押民
    事裁定書、提存書等影本為證。
二、按返還擔保金，依民事訴訟法第106條準用第104條之規定，
    須符合：（一）應供擔保之原因消滅者；（二）供擔保人證
    明受擔保利益同意返還者；（三）訴訟終結後供擔保人證明
    已定20日以上之期間催告受擔保利益人行使權利而未行使，
    或法院依供擔保人之聲請，通知受擔保利益人於一定期間內
    行使權利並向法院為行使權利之證明而未證明者之要件，法
    院始得裁定返還擔保金。經查，本件依聲請人自承未對相對
    人三光行股份有限公司取得確定判決，則即難謂應供擔保之
    原因消滅；另聲請人復自承無法取得相對人三光行股份有限
    公司同意返還之證明文件；至於聲請人雖謂系爭裁定之假扣
    押金額業經本院91年度促字第44687 號支付命令予以確定，
    然上開支付命令所確定之相對人僅有相對人乙○○與第三人
    翁樸山而無相對人丙○○，且聲請人亦未提出定20日以上之
    期間催告或通知受擔保利益人（即相對人）行使權利而相對
    人未為行使之證明，是聲請人之聲請不符合上述規定，即足
    認定。此外，公司法人於破產登記尚未完成破產程序前，公
    司法人格尚仍存續，聲請人自不得據此破產為由而免於提出
    其同意書或免為上述催告或通知行使權利之程序。綜上，聲
    請人本件聲請，於法不合，不能准許，乃裁定如主文。
中    華    民    國    95    年    11    月    14    日
                    民事第三庭    法  官  詹駿鴻
以上正本係照原本作成
如不服本裁定應於送達後10日內向本院提出抗告狀，並繳納抗告
費新臺幣1,000元
中    華    民    國    95    年    11    月    14    日
                                  書記官  官碧玲


司法院資訊處製作；財團法人民間司法改革基金會備份。
